【裁判字號】    96,訴,1347
【裁判日期】    970305
【裁判案由】    毒品危害防制條例
【裁判全文】
臺灣臺北地方法院刑事判決              96年度訴字第1347號
公  訴  人  臺灣臺北地方法院檢察署檢察官
被      告  甲○○
上列被告因違反毒品危害防制條例案件，經檢察官提起公訴（九
十六年度毒偵字第二一五０號），本院合議庭裁定改依簡式審判
程序審理，茲判決如下：
    主  文
甲○○施用第壹級毒品，處有期徒刑捌月。扣案第壹級毒品海洛
因壹包（實秤毛重零點貳柒公克、淨重零點零柒公克，取樣
零點零零肆公克、驗餘淨重零點零陸公克）沒收銷燬之，
海洛因包裝袋壹個沒收。
    事  實
一、甲○○前於民國九十年間因施用毒品案件，經本院於九十年
    七月十三日以九十年度毒聲字第一五四０號裁定令入勒戒處
    所觀察勒戒，後因有繼續施用毒品之傾向，經本院於九十年
    八月二十三日以九十年度毒聲字第一八一一號裁定令入戒治
    處所強制戒治，於九十一年一月三十日經本院以九十一年度
    毒聲字第二０四號裁定停止戒治，所餘戒治期間付保護管束
    ，復於同年八月一日經本院以九十一年度毒聲字第一五０八
    號裁定撤銷停止戒治，並於九十一年十月四日入戒治所，於
    九十二年二月二十五日強制戒治期滿執行完畢。復於九十三
    年間因施用毒品案件，經本院於九十三年八月三十一日判處
    有期徒刑十月確定；又於九十三年間施用毒品及竊盜案件，
    分經本院於九十四年四月二十五日、六月二十七日，以九十
    四年度訴字第三三四號、九十三年度易字第一五二八號判處
    有期徒刑十月、六月，嗣後並經本院就此二罪定應執行刑有
    期徒刑一年二月確定，三罪接續執行，於九十五年六月二十
    九日假釋出監，刑期應於九十五年十一月八日始屆滿；又另
    於九十五年間因施用毒品案件，經本院於九十六年一月三十
    一日以九十六年度簡字第一九０號判處有期徒刑六月確定，
    經撤銷上開假釋後，數罪經減刑後併予執行，甫於九十六年
    九月二十二日縮刑期滿執行完畢（均不構成累犯）。詎竟不
    知悔改，於強制戒治執行完畢釋放後五年內，仍基於施用第
    一級海洛因之犯意，於九十六年七月六日晚上六時許，在臺
    北市○○○路之某公廁中，以海洛因摻水後以針筒注射至體
    內之方式，施打第一級毒品海洛因，嗣於同年七月七日下午
    一時許，在臺北市○○區○○路223號前，為警當場查獲，
    並扣得其所有供施用之用之第一級毒品海洛因一小包（實秤
    毛重0.237公克，淨重0.037公克，取樣0.0034公克，驗餘淨
    重0.0336公克），而查獲上情。
二、案經臺北市政府警察局萬華分局報告臺灣臺北地方法院檢察
    署檢察官偵查起訴。
    理  由
一、按本件被告甲○○所犯係死刑、無期徒刑、最輕本刑為三年
    以上有期徒刑以外之罪，其於準備程序就前揭被訴事實為有
    罪之陳述，經本院告知簡式審判程序之旨，並聽取其與公訴
    人之意見後，本院認無不得或不宜改依簡式審判程序進行之
    處，爰依刑事訴訟法第二百七十三條之一第一項、第二百八
    十四條之一，裁定由受命法官獨任進行簡式審判程序，合先
    敘明。
二、上開犯罪事實，業據被告甲○○於本院訊問時坦承不諱，而
    被告於九十六年七月七日為警查獲時所採尿液，經送台灣尖
    端先進生技醫藥股份有限公司以酵素免疫分析法（ＥＩＡ）
    初步檢驗，再以氣相層析質譜儀法（ＧＣ／ＭＳ）確認檢驗
    結果，係呈鴉片類陽性反應及嗎啡、可待因陽性反應一節，
    有該公司濫用藥物檢驗報告一份附卷可稽。又於案發當日在
    被告身上所查獲之白色粉末一包，經送交通部民用航空局航
    空醫務中心以氣相層析質譜儀法鑑定之結果，確含有第一級
    毒品海洛因（Heroin）之成分，此亦有該局九十六年七月十
    七日航藥鑑字第0960901號鑑定書一紙在卷可參，是被告前
    揭自白核與事實相符，應堪採信。而被告前於民國九十年間
    因施用毒品案件，經本院於九十年七月十三日以九十年度毒
    聲字第一五四０號裁定令入勒戒處所觀察勒戒，後因有繼續
    施用毒品之傾向，經本院於九十年八月二十三日以九十年度
    毒聲字第一八一一號裁定令入戒治處所強制戒治，於九十一
    年一月三十日經本院以九十一年度毒聲字第二０四號裁定停
    止戒治，所餘戒治期間付保護管束，復於同年八月一日經本
    院以九十一年度毒聲字第一五０八號裁定撤銷停止戒治，並
    於九十一年十月四日入戒治所，於九十二年二月二十五日強
    制戒治期滿執行完畢等情，有臺灣高等法院被告前案紀錄表
    一份在卷可考。被告於強制戒治執行完畢釋放後，於五年後
    再犯本件施用第一級毒品之犯行，即應依毒品危害防制條例
    第十條第一項予以論處。是本件事證明確，被告犯行堪以認
    定，應依法論科。
三、按海洛因係屬毒品危害防制條例第二條第二項第一款所規定
    之第一級毒品，是核被告甲○○所為，係犯毒品危害防制條
    例第十條第一項之施用第一級毒品海洛因罪。其施用前、後
    持有毒品海洛因之低度行為為施用毒品之高度行為所吸收，
    不另論罪。爰審酌被告自七十九年起，即因施用毒品案件多
    次進出監獄服刑，其中雖曾假釋出獄，卻於短期內復因施用
    毒品等案件再度入獄，此次於九十六年六月間因假釋出監後
    ，隨即於七月間犯本件施用毒品案件，顯見被告戒毒意志不
    堅，並無悔意，惟施用毒品係自戕行為，對他人危害尚輕，
    且其犯後坦承犯行，態度良好等一切情狀，量處如主文所示
    之刑，以示懲儆。
四、扣案第一級毒品海洛因一包（實秤毛重0.237公克，淨重0.0
    37公克，取樣0.0034公克，驗餘淨重0.0336公克），為查獲
    之毒品，應依毒品危害防制條例第十八條第一項之規定，宣
    告沒收銷燬之。至用以包裝前揭毒品海洛因之包裝袋一個，
    為被告所有且係供施用毒品所用之物，業據被告供陳在卷，
    爰另依刑法第三十八條第一項第二款宣告沒收。
據上論斷，應依刑事訴訟法第二百七十三條之一第一項、第二百
九十九條第一項前段，毒品危害防制條例第十條第一項、第十八
條第一項前段，刑法第十一條前段、第三十八條第一項第二款，
判決如主文。
本案經檢察官葉雅婷到庭執行職務。
中    華    民    國     97    年    3    月     5    日
          臺灣臺北地方法院刑事第二庭
                                          法  官  劉秀君
上正本證明與原本無異。
如不服本判決，應於判決送達後10日內向本院提出上訴狀 (應抄
附繕本)。
                                          書記官  吳俊龍
中    華    民    國    97    年    3     月    5     日


司法院資訊處製作；財團法人民間司法改革基金會備份。
